臺灣臺中地方法院民事判決 
                                    110年度豐簡字第736號
原      告  華南產物保險股份有限公司

法定代理人  陳文智  
訴訟代理人  陳致安  
複代理人    張瑋澄  
被      告  簡順清    籍設臺中市○○區○○路○段0○00號                           0樓


上列當事人間請求損害賠償事件，本院於民國110年12月1日言詞
辯論終結，判決如下：
    主      文
被告應給付原告新臺幣（下同）16萬7,340元，及自民國110年9
月11日起至清償日止，按週年利率百分之5計算之利息。
訴訟費用1,770元，由被告負擔。
本判決得假執行。被告以16萬7,340元為原告預供擔保後，得免
為假執行。
    事實及理由
壹、程序部分：
    被告經合法通知，未於言詞辯論期日到場，核無民事訴訟法
    第386條各款所列情形（見本院卷第81頁），應依原告之聲
    請，由其一造辯論而為判決。
貳、實體部分：　　
一、原告主張：被告於民國110年1月25日14時10分許，駕駛車牌
    號碼000-0000號自用小客車，行經臺中市○○區○○○路○段000○
    0號前，變換車道不當，致與原告所承保被保險人汎德永業
    汽車股份有限公司所有並由訴外人連旋崴駕駛之車牌號碼00
    0-0000號自用小客車（下稱系爭車輛）發生碰撞，造成系爭
    車輛受損，經送修估價修理費用計新臺幣（下同）20萬5,72
    3元，經計算零件折舊後，爰依保險代位及侵權行為之法律
    關係，請求被告賠付16萬7,340元等語，並聲明：如主文第
    一項所示。
二、被告未於言詞辯論期日到場，亦未提出準備書狀作何聲明或
    陳述。
三、得心證之理由：
  ㈠按因故意或過失，不法侵害他人之權利者，負損害賠償責任
    ，民法第184條第1項前段定有明文。按汽車在同向二車道以
    上之道路（車道數計算，不含車種專用車道、機車優先道及
    慢車道），除應依標誌或標線之指示行駛外，並應遵守下列
    規定：...六、變換車道時，應讓直行車先行，並注意安全
    距離。道路交通安全規則第98條第1項第6款定有明文。經查
    ：
  1.原告主張被告於上開時、地，變換車道不當，致雙方車輛發
    生碰撞，造成系爭車輛受損之事實，業據其提出被保險人行
    車執照影本、汽車險理賠申請書、道路交通事故現場圖、估
    價單、電子發票證明聯、維修照片為證（見本院卷第11至22
    頁）。並經本院依職權向臺中市政府警察局第四分局調查報
    告表、補充資料表、談話紀錄表、現場照片等核閱屬實（見
    本院卷第39至53頁）。
　2.參以被告於警詢時陳述：我駕車由三厝街沿五權西路二段中
    線車道往永春東七路方向直行，至事故地點，先向左彎變換
    車道至內線，是否使用方向燈忘記了，尚未進入內線車道因
    後方內線車道一輛同行方向汽車BHK-2702快速直行，我又向
    右彎換回中線車道，雙方碰撞等語（見本院卷第45頁）；佐
    以原告之使用人連旋崴於警詢時陳稱：我駕車由三厝街沿五
    權西路二段內線車道往永春東七路方向直行，至事故地點，
    右前方同行向一輛汽車ABW-7093向左又向右變換車道，是否
    使用方向燈不明，對方右彎過程中突然減速，雙方發生碰撞
    等語（見本院卷第47頁），足認被告就本件車禍有變換車道
    不當之過失。
  3.系爭車輛之受損，既係由雙方車輛碰撞所直接造成，與被告
    過失駕車行為間，自具相當因果關係。原告主張被告應負侵
    權行為損害賠償責任，自屬有據。
  ㈡按不法毀損他人之物者，被害人得請求賠償其物因毀損所減
    少之價額，民法第196條定有明文，且依該規定請求賠償物
    被毀損所減少之價額，得以修復費用為估定標準，但以必要
    者為限，如修理材料以新品換舊品，應予折舊（最高法院77
    年度第9次民事庭會議決議(一)決議要旨參照）。經查：
  1.原告已依保險契約支付系爭車輛修復費用20萬5,723元，有
    電子發票證明聯可佐（見本院卷第20頁）。其中零件費用占
    17萬8,318元，有估價單可參（見本院卷第10頁、第17頁）
    ，而該零件材料係以新品更換舊品，零件費用自應考量折舊
    因素，計算原有舊零件之價值。而系爭車輛於109年7月出廠
    ，有行車執照在卷可稽（見本院卷第11頁）。依行政院所頒
    「固定資產耐用年數表」及「固定資產折舊率表」之規定，
    小客車之耐用年數為5年，依定率遞減法每年折舊千分之369
    ，並參酌「營利事業所得稅查核準則」第95條第8項所定：
    「固定資產提列折舊採用定率遞減法，以1年為計算單位，
    其使用期間未滿1年者，按實際使用之月數相當於全年之比
    例計算之，不滿1月者，以月計」，則至本件車禍事故之日
    即110年1月25日止，系爭車輛已使用7月。
  2.依上開方式扣除折舊額後，原告得請求之必要零件費為13萬
    9,935元（計算式詳如附表）。再加計工資2萬7,405元（見
    本院卷第10頁、第17頁）。原告得請求賠償車輛修理必要費
    用為16萬7,340元。
  ㈢按給付無確定期限者，債務人於債權人得請求給付時，經其
    催告而未為給付，自受催告時起，負遲延責任，其經債權人
    起訴而送達訴狀者，與催告有同一之效力；遲延之債務，以
    支付金錢為標的者，債權人得請求依法定利率計算之遲延利
    週年利率為百分之5，民法第229條第2項、第233條第1項前
    段、第203條分別定有明文。從而，原告本於保險代位、侵
    權行為之法律關係，請求被告給付自起訴狀繕本送達被告翌
    日（即110年9月11日，見本院卷第57頁）起至清償日止，按
    週年利率百分之5計算之利息，與上開規定，核無不合，應
    予准許。
四、綜上所述，原告依據保險法第53條、民法第184條第1項前段
    、第196條之規定，請求被告給付其167,340元，及自110年9
    月11日起至清償日止，按週年利率百分之5計算之利息，為
    有理由，應予准許。
五、本判決係適用簡易程序所為被告敗訴之判決，依民事訴訟法
    第389條第1項第3 款規定，應依職權宣告假執行。另為衡平
    被告之利益，爰依同法第392條第2項規定，依職權宣告被告
    為原告預供擔保，得免為假執行。
六、本件訴訟費用額確定為1,770元（原告減縮後第一審裁判費
    ），依民事訴訟法第78條，命由被告負擔。至於原告減縮部
    分之裁判費，依民事訴訟法第83條第1項規定意旨，當由原
    告負擔，僅因減縮部分未經本院裁判，該部分裁判費之負擔
    ，毋庸於主文諭知（民事訴訟法第90條第1項規定參照），
    併此敘明。
中　　華　　民　　國　　110 　年　　12　　月　 24 　　日
                      臺灣臺中地方法院豐原簡易庭
                                  法　官　高士傑
以上正本係照原本作成。
如不服本判決，應於送達後20日內，向本院提出上訴狀並表明上
訴理由，如於本判決宣示後送達前提起上訴者，應於判決送達後
20日內補提上訴理由書（須附繕本）。如委任律師提起上訴者，
應一併繳納上訴審裁判費。
中　　華　　民　　國　　110 　年　   12　 月　　24  　日
                                  書記官　蔡伸蔚
附表
-----
折舊時間           金額
第1年折舊值        178,318×0.369×(7/12)=38,383
第1年折舊後價值    178,318-38,383=139,935